臺灣新北地方法院民事裁定
111年度補字第2172號
原      告  賴明玉  

訴訟代理人  董家豪律師
被      告  周寶蓮  

訴訟代理人  謝章智  
上列當事人間請求拆屋還地等事件，本院裁定如下：
    主  文
原告應於本裁定送達之日起5日內，補繳第一審裁判費新台幣(下
同)3萬9,016元，逾期未補繳，即駁回原告之訴。
    理  由
一、按訴訟標的之價額，由法院核定；核定訴訟標的之價額，以
    起訴時之交易價額為準；以一訴主張數項標的者，其價額合
    併計算之；分割共有物涉訟，以原告因分割所受利益之價額
    為準，民事訴訟法第77條之1第1項、第2項、第第77條之2第
    1現項前段、77條之11分別定有明文。次按公寓大廈區分所
    有權人以對造無權占用屋頂平台加蓋違建為由，訴請拆除違
    建並返還屋頂平台予區分所有權人全體，目的在回復公共空
    間所有權之完整行使狀態，其勝訴所得受之利益，應為占用
    公共空間之使用收益，惟屋頂平臺及公共空間無獨立之區分
    所有權，不能單獨交易，常無交易價額可供參考，且因公寓
    基地之用益，係平均分散於各樓層，其價額之計算方式，應
    以公寓坐落基地之每平方公尺公告現值，乘以占用之面積，
    再除以公寓登記樓層數計算訴訟標的價額（最高法院103年
    度台抗字第560號裁定、臺灣高等法院暨所屬法院99年法律
    座談會民事類提案第27號要旨參照）。
二、本件原告起訴未據繳納裁判費。又原告起訴聲明：㈠被告應
    將新北市○○區○○○路○段000巷00弄00號屋頂平台上之違章建
    築拆除(實際面積與範圍待丈量後補正)，並將該占用部分騰
    空返還原告及其他全體共有人。㈡被告應返還原告及其他全
    體共有人270萬元，並就該金額分割為共有人各1/4。經查，
    原告訴之聲明第一項訴訟標的價額核定為316萬3,760元（計
    算式：原告陳報被告占用屋頂平台面積89.12㎡×公告土地現
    值142,000元/㎡÷樓層數4層＝3,163,760元）；聲明第二項，
    原告因分割所受之利益為67萬5,000元（計算式：2,700,000
    元4＝675,000元），訴訟標的核定為67萬5,000元。從而，
    本件訴訟標的價額核定為383萬8,760元（計算式：3,163,76
    0＋675,000＝3,838,760元），應徵第一審裁判費3萬9,016元
    。茲依民事訴訟法第249條第1項但書之規定，限原告於收受
    本裁定送達後5日內補繳，逾期不繳，即駁回其訴，特此裁
    定。
中　　華　　民　　國　　111 　年　　12　　月　　19　　日
                  民事第七庭    法　官　王婉如
以上正本係照原本作成。
如不服本裁定關於訴訟標的價額之核定，得於收受裁定正本後10
日內向本院提出抗告狀，並繳納抗告裁判費新臺幣1,000元整。
中　　華　　民　　國　　111 　年　　12　　月　　20　　日
                                書記官  鄔琬誼